---
title: 'Regressão e romance'
author: "Hadrizia Santos"
date: "31 de julho de 2018"
output: 
  html_notebook:
    theme: readable
    fig_width: 8
    toc: true
    toc_float: true
editor_options: 
  chunk_output_type: inline
---

```{r setup, include=FALSE}
knitr::opts_chunk$set(echo = TRUE)
library(here)
library(readr)
library(tidyverse)
library(lubridate)
library(stringr)
library(Amelia)
library(corrplot)

theme_set(theme_bw())
```

## Os dados
os dados descrevem 5000 encontros relâmpagos de 4 minutos envolvendo 310 jovens americanos. Os dados originais foram coletados por professores da Columbia Business School [no experimento descrito aqui](http://faculty.chicagobooth.edu/emir.kamenica/documents/genderDifferences.pdf). Os participantes tinham vários encontros de 4 minutos por noite. Após cada um, preenchiam fichas avaliando aqueles com quem se encontraram. Cada linha nos dados representa um desses encontros.

## A pergunta
O que causa atração à primeira vista? Ou seja, quais são as características mais e menos importantes para um homem/mulher ser percebido bem em um speed date?

```{r warning=FALSE, message=FALSE}
datings <- readr::read_csv(here::here("data/speed-dating.csv"),
                 progress = FALSE,
                 col_types =cols(int_corr = col_double(),
                                 field = col_character(),
                                 from = col_character(),
                                 career = col_character(),
                                 attr = col_double(),
                                 samerace = col_character(),
                                 sinc = col_double(),
                                 intel = col_double(),
                                 fun = col_double(),
                                 amb = col_double(),
                                 shar = col_double(),
                                 like = col_double(),
                                 prob = col_double(),
                                 match_es = col_double(),
                                 attr3_s = col_double(),
                                 sinc3_s = col_double(),
                                 intel3_s = col_double(),
                                 fun3_s = col_double(),
                                 amb3_s = col_double(),
                                 .default = col_integer()))  %>%
  mutate(from = as.numeric(factor(from)),
         gender = as.numeric(factor(gender)),
         samerace = as.numeric(factor(samerace)))
datings <- datings %>%
  select(iid, gender, order, pid, int_corr, samerace, age_o, age, field,
         race, from, career, sports, tvsports, exercise, dining, museums,
         art, hiking, gaming, clubbing, reading, tv, theater, movies, 
         concerts, music, shopping, yoga, attr, sinc, intel, fun, amb, 
         shar, like, prob, attr3_s, sinc3_s, intel3_s, fun3_s, amb3_s)

datings %>% glimpse()
```
Os dados estão distribuídos nas seguintes colunas:

- `iid` : id do participante p1 no encontro
- `gender` : sexo do p1, 0 = mulher
- `order` : dos vários encontros realizados em uma noite, esse foi o n-ésimo, segundo essa variável
- `pid` : id do participante p2
- `int_corr` : correlação entre os interesses de p1 e p2
- `samerace` : p1 e p2 são da mesma raça?
- `age_o` : idade de p2
- `age` : idade de p1
- `field` : campo de estudo de p1
- `race` : raça de p1. O código é Black/African American=1; European/Caucasian-American=2; Latino/Hispanic American=3; Asian/Pacific Islander/Asian-American=4;	Native American=5; 	Other=6
- `from` : de onde p1 é
- `career` : que carreira p1 quer seguir
- `sports`, `tvsports`, `exercise`, `dining`, `museums`, `art`, `hiking`, `gaming`, `clubbing`, `reading`, `tv`, `theater`, `movies`, `concerts`, `music`, `shopping`, `yoga` : De 1 a 10, quão interessado p1 é em cada uma dessas atividades.  
- `attr` : quão atraente p1 achou p2
- `sinc` : quão sincero p1 achou p2
- `intel` : quão inteligente p1 achou p2    
- `fun` : quão divertido p1 achou p2
- `amb` : quão ambicioso p1 achou p2
- `shar` : quanto p1 achou que compartilha interesses e hobbies com p2
- `like` : no geral, quanto p1 gostou de p2?
- `prob` : que probabiliade p1 acha que p2 tem de querer se encontrar novamente com p- (escala 1-10)
- `attr3_s` : quanto p1 acha que é atraente
- `sinc3_s` : quanto p1 acha que é sincero
- `intel3_s` : quanto p1 acha que é inteligente
- `fun3_s` : quanto p1 acha que é divertido
- `amb3_s` : quanto p1 acha que é ambicioso

<br>

#### Tratamento nos dados

Com uma pequena amostra dos dados, já percebe-se o quanto de dados faltosos exitem em algumas colunas. Essa falta pode ser melhor observada no gráfico abaixo:
```{r}
missmap(datings)
```

As variáveis que possui mais dados faltosos são as váriaveis attr3_s, sinc3_s, intel3_s, fun3_s, amb3_s. Para lidar com isso, substituirei o dado faltando pela mediana da variável.
```{r}
f = function(x){
   x<-as.numeric(as.character(x)) 
   x[is.na(x)] = median(x, na.rm=TRUE) 
   x
}

temp <- data.frame(apply(datings,2,f)) 

datings$attr3_s <- temp$attr3_s
datings$sinc3_s <- temp$sinc3_s
datings$intel3_s <- temp$intel3_s
datings$fun3_s <- temp$fun3_s
datings$amb3_s <- temp$amb3_s

```

Observando o resultado:

```{r}
missmap(datings)
```

Concluída a fase de processamento desses dados, agora é hora de criar um modelo.

#### Seleção das variáveis

```{r warning=FALSE, message=FALSE}
like.model <- lm(formula = like ~ ., datings %>% select(-field, -career), na.action = na.omit)
summary(like.model)
```

**Quais atributos causam atração à primeira vista?**

As variáveis que mais influenciam no resultado de like, segundo o modelo, são idade de p1, interesses em museus, shows, músicas e arte, compatibilidade em interesses e hobbies, quão atraente p1 achou p2 e quão atraente ele próprio se considera,  p1 acha que p2 tem de querer se encontrar novamente com ele(a), raça e se os participantes são da mesma raça. 
As variáveis que menos influenciam o resultado de like, ainda segundo o modelo, são gênero, ordem do encontro, idade de p2, a cidade de origem, interesses em esportes, exercícios, tv, teatro, etc. e como o p1 acha que é sincero, inteligente, divertido e ambicioso.

