---
title: 'Regressão e romance'
author: "Hadrizia Santos"
date: "31 de julho de 2018"
output: 
  html_notebook:
    theme: readable
    fig_width: 8
    toc: true
    toc_float: true
editor_options: 
  chunk_output_type: inline
---

```{r setup, include=FALSE}
knitr::opts_chunk$set(echo = TRUE)
library(here)
library(readr)
library(tidyverse)
library(lubridate)
library(stringr)

theme_set(theme_bw())
```

## Os dados
os dados descrem 5000 encontros relâmpagos de 4 minutos envolvendo 310 jovens americanos. Os dados originais foram coletados por professores da Columbia Business School [no experimento descrito aqui](http://faculty.chicagobooth.edu/emir.kamenica/documents/genderDifferences.pdf). Os participantes tinham vários encontros de 4 minutos por noite. Após cada um, preenchiam fichas avaliando aqueles com quem se encontraram. Cada linha nos dados representa um desses encontros.

## As perguntas
O que causa atração à primeira vista? E como isso varia para diferentes sexos? Pessoas de diferentes backgrounds? O que são as características mais e menos importantes para um homem/mulher ser percebido bem em um speed date? Que grupos são mais otimistas e pessimistas após o encontro?


```{r warning=FALSE, message=FALSE}
datings <- read.csv(here::here("/data/speed-dating2.csv")) %>%
glimpse()
```

Os dados estão distribuídos nas seguintes colunas:

* `userId`: Identificador do usuário;
* `movieId`: Identificador do filme;
* `rating`: A avaliação dada por um usuário a um filme.
* `title`: O título do filme;
* `genres`: Os gêneros do filme;
* `date`: As datas;
* `is_weekend`: Se a data é um fim de semana (Sábado ou Domingo).

<br>

#### Proporção da amostra

```{r warning=FALSE, message=FALSE}
data <- merge(data, data %>% select(genres, is_weekend, rating, date) %>% group_by(date) %>% summarise(cont_ratings = n()),  by='date')

data %>%
    ggplot() + 
    aes(x = reorder(genres, cont_ratings, NROW),
        fill = is_weekend) + 
    geom_bar() + 
    labs(
        x = "Gêneros", 
        y = "Quantidade de avaliações", 
        fill = "É final de semana?"
    )

```

## Pergunta

A pergunta é: dada essa amostra, podemos inferir que há uma diferença na taxa de avaliações dadas também *na população de onde saiu essa amostra?*

### Usando Testes de hipótese e p-valores

```{r warning=FALSE, message=FALSE, include=TRUE}
# A diferença na amostra, que queremos comparar com o modelo nulo
d = data %>% 
    group_by(is_weekend) %>% 
    summarise(ct = sum(cont_ratings) / n())
m1 = d %>% filter(!is_weekend) %>% pull(ct)
m2 = d %>% filter(is_weekend) %>% pull(ct)

diferenca_amostral = m1 - m2

# Permutações para calcular o que acontece no modelo nulo
permutacoes = replicate(10000, 
          {
              d = data %>% 
                  mutate(version_shuffled = sample(is_weekend, n())) %>% 
                  group_by(version_shuffled) %>% 
                  summarise(ct = sum(cont_ratings) / n())
              m1 = d %>% filter(!version_shuffled) %>% pull(ct)
              m2 = d %>% filter(version_shuffled) %>% pull(ct)
              m1 - m2
          })
```

#### Exibindo resultados

```{r}
tibble(diferenca = permutacoes) %>% 
  ggplot(aes(x = diferenca)) + 
  geom_histogram(bins = 30) + 
  geom_vline(xintercept = diferenca_amostral, size = 2, color = "orange")
```

#### P-valor

P-valor é a probabilidade de se obter uma estatística de teste igual ou mais extrema que aquela observada em uma amostra, sob a hipótese nula. Por exemplo, em testes de hipótese, pode-se rejeitar a hipótese nula a 5% caso o valor-p seja menor que 5%. Assim, uma outra interpretação para o valor-p, é que este é menor nível de significância com que se rejeitaria a hipótese nula. Em termos gerais, um valor-p pequeno significa que a probabilidade de obter um valor da estatística de teste como o observado é muito improvável, levando assim à rejeição da hipótese nula. [(Fonte)](https://pt.wikipedia.org/wiki/Valor-p)

```{r warning=FALSE, message=FALSE}
prop = function(x){
    sum(x)/NROW(x)
}
data %>% 
    resample::permutationTest2(statistic = prop(cont_ratings), 
                     treatment = is_weekend)
```

Obtendo P-valor igual a 0.0002 e sendo este valor menor que 0.05, pode-se rejeitar a nossa hipótese nula e concluindo que **não é possível inferir que há uma diferença na taxa de avaliações dadas também na população de onde saiu essa amostra**.